【裁判字號】    90,抗,144
【裁判日期】    900423
【裁判案由】    詐欺
【裁判全文】
臺灣高等法院臺南分院刑事裁定            九十年度抗字第一四四號  Ａ
      抗  告  人  甲  ○  ○
右列抗告人因詐欺等案件，不服臺灣雲林地方法院中華民國九十年三月十二日裁定（
八十七年度易字第八七五號）提起抗告，本院裁定如左：
      主      文
抗告駁回。
      理      由
一、本件抗告意旨略以：因不服臺灣雲林地方法院民國九十年三月十二日限制被告出
    境之裁定，謹將理由敘明如後：
    (一)查原裁定引刑事訴訟法第一百零一條第一項及第一百零一條之二前段作為限制
      抗告人出境之理由，然前述法條之規定，必須有事實足認被告有逃亡之虞，方
      足資適用，惟抗告人自偵查中迄今，歷次庭訊皆有出庭，實不知原裁定所謂「
      有事實足認被告有逃亡之虞」之理由何來？且本案至今已近三年，倘抗告人真
      要逃亡，何須至今大費周章成立公司至大陸設廠？早在告訴人提出告訴時即可
      逃亡。然因抗告人自認本案純屬誣指，願受司法檢驗，故抗告人何須至此刻才
      需逃亡？是原裁定所認，恐與法不合。
    (二)次查，憲法保障人民有居住遷徙之自由，今本案除上揭所述，抗告人皆準時應
      訊外，彼時，且被告亦無交保候傳，顯見抗告人應不致須限制出境，故原裁定
      恐有違公允。
    (三)又查，憲法保障人民財產權，今抗告人成立公司，即被原裁定法院認為有逃亡
      之虞，則憲法保障之人權何在？且抗告人本身染有惡疾，須定期至醫院取藥檢
      查，據此，抗告人更無逃亡之理由。
    綜上所陳，原裁定法院所為之裁定與法及事實不符，請予以廢棄，以保障憲法所
    賦予被告之人權，爰依法提起抗告云云。
二、按被告有逃亡或有事實足認有逃亡之虞，但無羈押之必要者，得以限制住居。刑
    事訴訟法第一百零一條第一項第一款、第一百零一條之二前段定有明文。經查，
    抗告人即被告甲○○因詐欺罪由臺灣雲林地方法院審理中，被告於八十九年底參
    與臺灣保萊生物科技股份有限公司（下稱保萊公司）之發起成立事務，有該股東
    名冊及公司執照影本附卷可稽。保萊公司將於九十年三月十二日至十六日內，派
    員前往大陸福州設廠，被告積極爭取派駐該地，可能滯留大陸不返，有臺灣雲林
    地方法院公務紀錄在卷可資釋明。綜上所述，被告顯有逃亡之虞，原裁定因予限
    制出境，本院經核其認事用法並無不當，裁定亦稱妥適，抗告人空言指摘原裁定
    不當，顯無理由，應予駁回。
三、據上論結，應依刑事訴訟法第四百十二條，裁定如主文。
中    華    民    國      九十      年      四      月      二十三      日
                                  臺灣高等法院臺南分院刑事第一庭
                                      審判長法官  鄭    文    肅
                                            法官  黃    聰    明
            法官  王    浦    傑
右正本證明與原本無異。
不得再抗告。
                                      法院書記官  蔡    振    豐
中    華    民    國      九十      年      四      月      二十四      日


司法院資訊處製作；財團法人民間司法改革基金會備份。
